臺灣高等法院高雄分院刑事裁定　　　　100年度交抗字第247號
抗　告　人
即受處分人　黃銘隆
上列抗告人因違反道路交通管理處罰條例聲明異議案件，不服臺
灣高雄地方法院中華民國100 年9 月8 日裁定（100 年度交聲字
第1486號），提起抗告，本院裁定如下：
    主  文
抗告駁回。
    理  由
一、抗告意旨略以：本件認定抗告人即受處分人黃銘隆違規之證
    據，係受處分人在高雄市○○○路403 號慢車道前馬路，騎
    機車超速被固定雷達測速照相測得時速61公里，並舉出固定
    雷達測速照相地點、編號、合格檢驗報告等資料，惟高雄市
    ○○○路403 號慢車道前馬路，根本沒有固定雷達測速設備
    ，與執法單位提出之證據相互違背；為此，提起抗告云云。
二、異議意旨略以：異議人即受處分人黃銘隆於民國（下同）10
    0 年3 月17日下午3 時1 分許，騎乘車牌號碼XNQ-461 號普
    通重型機車，沿高雄市鼓山區○○○路北上慢車道行駛，行
    經該路段403 號前時，遭拍照舉發受處分人行車速度達時速
    61公里，有超速行駛之交通違規，嗣高雄市政府交通局即以
    受處分人違反道路交通管理處罰條例第40條之規定，裁處受
    處分人罰鍰新臺幣（下同）1400元，並記違規點數1 點。惟
    觀諸警方提供之採證相片，受處分人所騎乘機車之車牌與路
    邊靜態汽車車牌清晰度相同，且陰影係在輪下，非呈拖曳狀
    ，而受處分人衣物亦未見飄揚狀，凡此均與時速61公里之狀
    態不符。又受處分人向舉發機關即高雄市政府警察局交通大
    隊陳述意見過程中，曾要求舉發機關提供雷達測速儀之檢定
    合格證書，舉發機關一開始表示本件是以固定式雷達測速儀
    拍攝，之後又改稱是以移動式雷達測速儀拍攝，並曾以1 紙
    雷同之相片魚目混珠，是受處分不服，依法聲明異議云云。
三、按汽車駕駛人行車速度超過規定之最高時速，或低於規定之
    最低時速，除有第43條第1 項第2 款情形（即行車速度超過
    規定之最高時速60公里以上）外，處1200元以上2400元以下
    罰鍰，並記違規點數1 點，道路交通管理處罰條例第40條、
    第63條第1 項第1 款分別定有明文。經查，受處分人於100
    年3 月17日下午3 時1 分許，騎乘車牌號碼XNQ-461 號普通
    重型機車，沿最高速限為時速40公里之高雄市鼓山區○○○
    路北上慢車道行駛，行經該路段403 號前時，為警方人員以
    移動式雷達測速儀測得其行車速度達時速61公里，乃予拍照
    舉發之事實，業經受處分人於原審調查中自承其為本件採證
    相片中之駕駛人無訛（見原審卷第21頁），並有本件舉發違
    反道路交通管理事件通知單（下稱舉發通知單）暨採證相片
    （見原審卷第4 頁）、高雄市政府警察局交通大隊100 年8
    月1 日高市警交逕字第1000028649號函（見原審卷第38頁）
    在卷可稽。受處分人雖以前詞提起抗告，質疑採證相片之正
    確性，然拍攝本件採證相片之雷達測速儀，甫於99年7 月8
    日由經濟部標準檢驗局檢定合格，有效期間至100 年7 月31
    日之事實，有該雷達測速儀之檢定合格證書附卷足按（見原
    審卷第33頁），是於拍攝本件採證相片之時，該雷達測速儀
    尚在檢定合格之有效期間，則其採證之正確性自堪憑信，無
    從任意指稱其測定結果有誤。而依高雄市政府警察局交通大
    隊100 年5 月5 日高市警交逕字第1000018872號函所示，本
    件雷達測速儀所使用之照相機，其快門速度為千分之一秒（
    見原審卷第29頁背面），故即令係快速移動之物體，亦可拍
    攝到如同靜止物品般之清晰影像，吾人在攝影作品中所見清
    晰之瀑布、行進中火車畫面，亦均係於快門速度甚快之狀況
    下所拍攝；另原審依職權向高雄市政府警察局交通大隊調取
    同一雷達測速儀於100 年3 月17日下午3 時左右，在同一地
    點所拍攝之其他超速機車採證相片核閱結果，於是日下午3
    時0 分許，有1 輛普通重型機車，以時速62公里之速度行經
    該處（舉發通知單號碼：BXB008133 號）；而於是日下午3
    時3 分許，另有1 普通重型機車，以時速67公里之速度行經
    該處（舉發通知單號碼：BXB008135 號）；又於是日下午3
    時5 分許，另有1 普通重型機車，以時速63公里之速度行經
    該處（舉發通知單號碼：BXB008136 號），而觀諸該3 紙採
    證相片，無論係車牌清晰程度、機車陰影所在位置、騎士衣
    服呈現狀態，均與本件受處分人遭拍攝之採證相片無異（見
    原審卷第41、43、44頁），且經原審向高雄市政府交通局函
    詢結果，該另3 起超速違規事件，均係逕行繳納罰鍰結案，
    遭舉發之駕駛人並未提出聲明異議，此有該局100 年8 月15
    日高市交裁決字第1000041534號函在卷可佐（見原審卷第48
    頁）。又經本院函詢高雄市政府警察局交通警察大隊，據該
    隊100 年12月22日以高市警交逕字第1000046556號函復，略
    以：本案係本大隊鼓山分隊確實以主機504 －311/60014 「
    移動式雷達測速儀」測照設備所測。黃銘隆陳指前後函復文
    有所疑義，「測速自動照相機雷達」，係固定式與移動式雷
    達測速之統稱。本案違規車輛並非「固定式」雷達測速儀所
    測得，黃銘隆對本案有所誤解。且該設備每年均依經濟部標
    準檢驗局檢驗合格，使能執行測照取締違規等語，足證上開
    雷達測速儀所拍攝之採證相片並無違誤，益徵受處分人所辯
    難以採認。是受處分人確有於前揭時、地騎乘機車，行車速
    度超過規定之最高時速達21公里之交通違規行為甚明。原審
    以原處分機關依道路交通管理處罰條例第40條、第63條第1
    項第1 款及違反道路交通管理事件統一裁罰基準及處理細則
    所訂之違反道路交通管理事件統一裁罰基準表之規定，裁處
    受處分人罰鍰1400元，並記違規點數1 點，並無違誤，而駁
    回受處分人之異議，並無不合，受處分人仍執前詞提起抗告
    ，為無理由，應予駁回。
四、據上論結，應依道路交通事件處理辦法第25條，刑事訴訟法
    第412 條，裁定如主文。
中    華    民    國  100     年    12    月    29    日
                  刑事第十庭    審判長法  官  陳中和
                                      法  官  蔡國
                                      法  官  邱永貴
以上正本證明與原本無異。
不得再抗告。
中    華    民    國  100     年    12    月    29    日
                                      書記官  盧雅婷